臺灣高等法院刑事裁定
110年度毒抗字第1709號
抗  告  人  
即  被  告  王建新




上列抗告人因違反毒品危害防制條例案件，不服臺灣新北地方法
院中華民國110年11月10日裁定（109年度毒聲字第840號），提
起抗告，本院裁定如下：
    主  文
抗告駁回。                                              
    理  由
一、原裁定意旨略以：抗告人即被告王建新因違反毒品危害防制
    條例案件，經原審法院於民國110年4月30日以109年度毒聲
    字第840號裁定應送勒戒處所觀察、勒戒，該裁定正本於110
    年5月13日按被告位於新北市○○區○○路00號2樓住所送達，因
    未獲會晤本人，亦無受領文書之同居人或受僱人，於同日將
    該送達文書寄存於送達地之新北市政府警察局林口分局泰山
    明志派出所，自寄存送達翌日起算，經10日即110年5月23日
    發生送達效力，抗告期間，自送達效力發生之翌日起算5日
    並加計在途期間2日，應為110年5月30日，因該日為星期日
    ，以翌日即110年5月31日期間屆滿，又被告上開送達期間均
    無在監、在押之情形，則被告遲至110年9月15日始向原審提
    出抗告狀，顯已逾越期間而不合於法律上之程式，且無從補
    正，應予裁定駁回等語。
二、抗告意旨略以：被告遭傳喚應執行觀察勒戒，始知法院已經
    裁定，但被告始終未收到裁定書，因此請法院重寄，應以重
    寄日起算，況且原裁定並未說明寄存送達有無按規定製作送
    達通知書，亦有違法，請撤銷原裁定等語。
三、按抗告期間，除有特別規定外，為5日，自送達裁定後起算
    ；而原審法院認為抗告不合法律上之程式或法律上不應准許
    ，或其抗告權已經喪失者，應以裁定駁回之，刑事訴訟法第
    406條前段、第408條前段分別定有明文。次按送達文書，除
    本章有特別規定外，準用民事訴訟法之規定；送達於應受送
    達人之住居所、事務所或營業所行之；送達於住居所、事務
    所或營業所不獲會晤應受送達人者，得將文書付與有辨別事
    理能力之同居人或受僱人；送達不能依前2條規定為之者，
    得將文書寄存送達地之自治或警察機關，並作送達通知書2
    份，1份黏貼於應受送達人住居所、事務所、營業所或其就
    業處所門首，另1份置於該送達處所信箱或其他適當位置，
    以為送達，刑事訴訟法第62條、民事訴訟法第136條第1項前
    段、第137條第1項、第138條第1項亦分別定有明文。是倘應
    送達被告之裁定書經合法寄存送達，即應依上述規定起算抗
    告期間，除應受送達人如於寄存送達發生效力前領取寄存文
    書者，應以實際領取時為送達之時外，於寄存送達發生效力
    後，不論應受送達人何時領取或實際有無領取，於合法送達
    之效力均不生影響（最高法院109年度台抗字第698號裁定意
    旨參照）。
四、經查，被告因違反毒品危害防制條例案件，經原審法院以10
    9年度毒聲字第840號裁定應送勒戒處所觀察、勒戒，該裁定
    正本送達至被告位於新北市○○區○○路00號2樓住所，因未獲
    會晤被告，亦無有辨別事理能力之同居人或受僱人得代為收
    受，乃於110年5月13日寄存至送達地之警察機關即新北市政
    府警察局林口分局泰山明志派出所等情，有上開裁定、原審
    送達證書、派出所之受理訴訟文書寄存登記簿等附卷可稽。
    而依被告於原審訊問時所述：新北市○○區○○路00號是透天厝
    ，我實際上住該處2樓，新北市○○區○○路00號2樓與新北市○○
    區○○路00號是用同一個信箱，110年5月間住在新北市○○區○○
    路00號2樓等語，是上址確為被告之住所。則揆諸前揭說明
    ，上開裁定自寄存之翌日起算10日，於110年5月23日已生送
    達效力，此項抗告期間既無特別規定，依照首開規定為5日
    ，被告之住所地位於新北市泰山區，依法院訴訟當事人在途
    期間標準第2條之規定，需加計在途期間2日，應於110年5月
    30日屆滿，但該日為星期日，故以翌日屆滿，被告遲至110
    年9月15日始具狀向原審法院提起抗告，有原審法院收狀章
    所載日期可按，顯見其抗告已逾期而喪失抗告權，且無從補
    正，是原審認為抗告不合法律上之程式予以駁回，按上規定
    ，並無不合。被告以前詞指謫上開寄存送達程序不合法，然
    依卷附送達證書送達方法所載，郵務人員有在「未獲會晤本
    人亦無受領文書之同居人或受僱人」欄勾選該事由，並就該
    文書送達方法：「寄存於下列之一處所，並作送達通知書兩
    份，一份黏貼於應受送達人住居所、事務所、營業所或其就
    業處所門首」，以及「另一份置存於該送達處所信箱或其他
    適當位置以為送達」、「寄存於泰山明志派出所」等處勾選
    。該文書是由與本案無利害關係之郵務人員寄送，並就執行
    送達郵件業務上應通常紀錄製作之送達證書填載，則除有顯
    不可信情況下，當可推定為真實可信，則被告因抗告已經逾
    期，為了自身利益，以前詞空言指謫郵務人員未依規定填載
    送達通知書云云，並未反證以證明上開送達證書填載內容有
    何不實，已難憑採。上開寄存送達既以合法發生效力，按上
    說明，被告何時領取或實際有無領取，於合法送達之效力均
    不生影響，則被告辯稱應以其後實際領取日計算抗告期間云
    云，亦不足採。是被告以前詞指謫原裁定不當為無理由，本
    件抗告應予駁回。
據上論斷，應依刑事訴訟法第412條，裁定如主文。　　
中　　華　　民　　國　　110 　年　　12　　月　　30　　日
                  刑事第十四庭  審判長法　官  黃斯偉
                                      法　官  黎惠萍
                                      法　官  許泰誠
以上正本證明與原本無異。
不得再抗告。
                                      書記官  朱子勻
中　　華　　民　　國　　111 　年　　1 　　月　　3 　　日